【裁判字號】    92,交聲,36
【裁判日期】    920331
【裁判案由】    聲明異議
【裁判全文】
臺灣嘉義地方法院交通事件裁定                      九十二年度交聲字第三六號
    原處分機關  交通部公路局嘉義區監理所
    受 處分 人
    即 異議 人  甲○○
右列異議人因違反道路交通管理處罰條例案件，對於原處分機關於九十一年十二月三
十一日所為之處分（原處分案號：嘉監裁字第裁七○─Ｌ00000000號裁決書
），聲明異議，本院裁定如左：
    主  文
異議駁回。
    理  由
一、聲明異議意旨略為：(1)受處分人即異議人（下稱異議人）甲○○於民國（下同）
    九十一年十一月二十三日下午四時四十五分許，駕駛車牌號碼３Ｋ─六八八七號
    自小客車，正常行駛於嘉義縣嘉北公路，駛至嘉北公路菜公段時，遭嘉義縣警察
    局民雄分局南港派出所員警攔下，員警告稱異議人駕車有右側超車之違規，經異
    議人爭執之，員警當場並未填製舉發單；之後，異議人竟收悉嘉縣警交字第Ｌ0
    0000000號違規通知單，記載異議人於前揭時地有「右側超車」之違規；
    嗣異議人向原處分機關即交通部公路局嘉義區監理所（下稱原處分機關）申訴無
    效，原處分機關仍於九十一年十二月三十一日，按道路交通管理處罰條例第四十
    七條第一項第三款、第六十三條第一項第一款之規定，以嘉監裁字第裁七○─Ｌ
    00000000號裁決書裁罰異議人罰鍰新臺幣（下同）二千四百元及記違規
    點數一點之處分；(2)惟異議人當時並無右側超車之行為，員警攔錯車輛，故原處
    分實屬無據，應予以撤銷云云。
二、按汽車駕駛人超車時，在前行車之右側超車者，處新臺幣一千二百元以上二千四
    百元以下罰鍰；又按汽車駕駛人有第四十七條第三款情形者，除依原條款處罰鍰
    外，並予記違規點數一點；道路交通管理處罰條例第四十七條第三款、第六十三
    條第一項第一款分別定有明文。
三、經查：
  (一)本件異議人甲○○駕車於前揭時地遭員警攔下告稱異議人駕車有右側超車之違規
    ，經異議人爭執之，員警當場並未填製舉發單，嗣異議人竟收悉前揭違規通知單
    ，記載異議人於前揭時地有「右側超車」之違規，且原處分機關亦按道路交通管
    理處罰條例第四十七條第一項第三款、第六十三條第一項第一款規定，以前揭裁
    決書裁罰異議人罰鍰二千四百元及記違規點數一點之處分等情，業據異議人陳明
    在卷，核與舉發員警何杉緯到庭結證之情節相符（見本院卷第十頁、第十一頁及
    第十七頁），並有前開違規通知單及裁決書等件附卷可稽，堪信為真正。
  (二)其次，(1)員警何杉緯稽查本件違規時，曾將前揭右側超車之違規情形錄影存證，
    經該員警提出錄影翻拍之照片五張附卷（見本院卷第二十頁及第二十一頁，其中
    第二十一頁之二張照片係翻拍放大照片），觀諸本院卷第二十頁所附之三張照片
    內容，顯示當時確實有一白色自小客車沿道路右側違規超越前車，又依本院卷第
    二十一頁所附之放大照片二張所示，更可肯認該違規超車之白色自小客車之車牌
    號碼洵為３Ｋ一六八八七號無訛，堪信本件異議人於右揭時地，確有前揭右側超
    車之駕駛行為，執勤員警舉發違規並無錯誤。(2)而本院亦給予異議人二星期之時
    間，要求異議人提出前揭自小客車之照片數張以供比對，惟異議人卻陳稱：其次
    子恰好將該自小客車開至台北使用，故該車未在本地，又其次子服務的公司正剛
    好將其次子外派至美國出差，故台北無人可將該車拍照寄回等語（見本院二十六
    頁），而未提出照片，併為說明。
  (三)末者，本件異議人業於前揭違規通知單所載之應到案日期（即九十一年十二月八
    日）前，亦即異議人已於九十一年十一月二十九日前至原處分機關提出陳訴，有
    陳述單一紙附於原處分機關之「處理交通違規聲明異議卷宗」可查，附為說明。
四、綜上所述，本院認為異議人確有於前開時地，駕駛前開自小汽車右側超車之違規
    ，顯已構成道路交通管理處罰條例第四十七條第一項第三款、第六十三條第一項
    第一款應予處罰之情形，本件事證明確，原處分機關據以裁處異議人罰鍰二千四
    百元，並記違規點數一點之處分，並無不當或違法，異議人之異議為無理由，應
    予駁回。
五、據上論結，應依道路交通案件處理辦法第十九條，裁定如主文。
中      華      民      國    九十二    年      三     月     三十一    日
                                  臺灣嘉義地方法院交通法庭
                                        法  官  盧  鳳  田
右正本證明與原本無異。
如不服本裁定，應於裁定送達後五日內向本院提出抗告狀（應附繕本）。
中      華      民      國    九十二    年      三     月     三十一    日
                                        書記官  林  秀  惠


司法院資訊處製作；財團法人民間司法改革基金會備份。
